【裁判字號】    92,易,346
【裁判日期】    920814
【裁判案由】    竊盜
【裁判全文】
臺灣新竹地方法院刑事判決                          九十二年度易字第三四六號
    公  訴  人  臺灣新竹地方法院檢察署檢察官
    被      告  甲○○
    選任辯護人  林思銘律師
                苗繼業律師
                劉雅萍律師
右列被告因竊盜案件，經檢察官聲請簡易判決處刑（九十二年度偵字第九五二號），
本院認應改用通常程序審理，判決如左：
    主  文
甲○○竊盜，處拘役拾日，如易科罰金，以佰元折算壹日。
    事  實
一、甲○○於民國九十二年二月十三日晚上九時許前往新竹縣湖口鄉○○村○○路三
    十二號「北聯社」購物，於拿取露得清系列商品後，竟意圖為自己不法之所有，
    未經結帳即將其中一瓶露得清化妝水（聲請書誤載為洗面乳）拆去外包裝盒、撕
    去瓶身上之防盜感應標籤，再逕自放入隨身攜帶之皮包內而竊取之，為店內服務
    人員乙○○在不遠處察見甲○○將商品放入皮包之舉，因乙○○不知防盜感應標
    籤已遭撕下遂不動聲色僅跟隨在後繼續觀察，嗣於當晚九時三十分許，甲○○將
    其餘選購商品結完帳步出賣場感應門時，因警報器未如預期作響，乙○○察覺有
    異乃衝至門外將甲○○請回店內，經在甲○○皮包內起出前揭化妝水而查獲上情
    ，惟甲○○仍否認行竊，賣場店長即乙○○之子許福助乃報警到場處理（嗣化妝
    水已由許福助領回，嗣並由甲○○之父以新臺幣三千元買回並成立和解）。
二、案經新竹市縣警察局竹北分局報請臺灣新竹地方法院檢察署檢察官偵查聲請簡易
    判刑，經本院改用通常程序審理。
    理  由
一、訊據被告甲○○固不否認其於前揭時間至「北聯社」購物時，曾將一瓶露得清化
    妝水放入皮包內而遭起出查獲之事實，惟矢口否認有何竊盜犯行，辯稱該瓶化妝
    水係伊於案發前三個月在新竹市○○路火車站前之屈臣氏商店所購買，並非店內
    之商品云云。經查：被告前揭選購露得清系列商品時，將店內一瓶化妝水放入皮
    包內未經結帳之事實，經被告於警訊、檢察官訊問時坦承在卷（見偵卷第五至六
    頁、第十四頁），雖被告於本院否認偵查中自白之真實性而辯稱係因幫伊做筆錄
    之另一位警察（按：即警員丙○○）表示承認事情比較好處理，所以伊才承認云
    云，然此已為證人丙○○所否認（見本院九十二年五月二十一日訊問筆錄第九頁
    ），加以被告自承在地檢署訊問時檢察官並未表示要伊承認事情會比較好處理（
    參本院九十二年五月二十二日訊問筆錄第三頁），而被告於檢察官訊問時亦自白
    犯罪並表示警訊實在，復就行竊經過清楚說明係買了二瓶，一時貪心同時又拿了
    一瓶放在自己皮包內等語（見偵卷第十四頁），以及在檢察官訊問過程，被告語
    氣平和流暢，亦有本院九十二年六月二十六日勘驗筆錄一份附卷足佐，況被告自
    承學歷為高中畢業（見本院九十二年五月二十二日訊問筆錄第四頁），知道竊盜
    為犯罪行為（見本院九十二年七月三十一日審理筆錄第八頁），依常情被告若未
    行竊而係遭人誤會，當會據理力爭，顯無杜撰行竊經過自招刑責之可能，復以本
    件若有被告所稱警員誘導情事，被告在遭警移送至地檢署時即可知悉事態嚴重而
    翻供，何以被告捨此不為仍辯白自己係一時想歪等語（見本院九十二年六月二十
    六日勘驗筆錄第二頁），足見被告於偵查中之自白係出於其自由意志而有任意性
    。而被告前揭偵查中之自白，經核與證人乙○○所述見被告將一罐露得清商品放
    進袋子內之經過大致相符，並經被害人許福助到場指述綦詳（見本院九十二年五
    月二十二日訊問筆錄第五頁），且在被告皮包內所起出之化妝水瓶身有沾黏痕跡
    ，經與北聯社店內所找出之標籤比對相符，瓶口乾淨並無使用過痕跡等情，經證
    人即到場查獲本件之警員丙○○於本院調查時證述綦詳（見本院九十二年五月二
    十一日訊問筆錄第九頁），證人丙○○係依法執行職務之員警，所述當無偏頗或
    誣陷被告而可採，是被告於偵查中之自白係符合事實而堪予採信。雖被告另辯稱
    在其皮包內所起出之化妝水係三個月之前（即九十一年十一月左右）另行在新竹
    市○○路火車站前之「屈臣氏」商店所購得，然經本院向該「屈臣氏」商店查詢
    ，因該商店之商品保安標籤（係）採樣方式，故無法查明九十一年十一至十二月
    之商品是否有貼防盜標籤及標籤形式，有該商店九十二年六月二十五日之傳真一
    份附卷為憑，是無從以此作為有利或不利被告之認定依據。另被告雖辯稱案發前
    有數名女子蹲在標籤、空盒棄置處，而質疑化妝水係渠等所竊，然經本院勘驗監
    視錄影帶並無被告所指有數名女子蹲在標籤、空盒棄置處之情形，有勘驗結果在
    卷為憑（見本院九十二年七月十五日訊問筆錄第三頁），且被告自承該數名女子
    之動作不清楚（見本院九十二年七月三十一日審理筆錄第十頁），是並無反證證
    明化妝水該數名女子所竊，而足以撼動被告行竊化妝水之事實認定，綜上，本件
    事證已臻明確，被告之辯解洵不足採，被告竊盜犯行洵足認定，應依法予以論科
    ，其請求再次勘驗監視錄影帶並無調查之必要，附此敘明。
二、核被告所為，係犯刑法第三百二十條第一項之竊盜罪。爰審酌被告素行尚佳，因
    一時貪念之竊盜動機，所竊化妝水價值不高，犯後於偵查時坦承犯行，已與被害
    人許福助和解並獲原諒，惡性並非重大，惟於本院否認犯行，飾詞辯解，態度難
    謂良好等一切情狀，量處如主文所示之刑，併諭知易科罰金之折算標準，以資懲
    儆。
三、據上論斷，應依刑事訴訟法第四百五十二條、第二百九十九條第一項前段，刑法
    第三百二十條第一項、第四十一條第一項，罰金罰鍰提高標準條例第一條前段、
    第二條，判決如主文。
本案經檢察官鍾曉亞到庭執行職務。
中      華      民      國    九十二    年      八      月     十四     日
                              臺灣新竹地方法院刑事第二庭
                                      法    官  黃美盈
如不服本判決，應於判決送達後十日內向本院提出上訴狀（應附繕本），上訴於臺灣
高等法院。
右正本證明與原本無異。
                                      書 記 官  吳尚文
中      華      民      國    九十二    年      八      月     十四     日
附錄法條：
刑法第三百二十條第一項：
意圖為自己或第三人不法之所有，而竊取他人之動產者，為竊盜罪，處五年以下有期
徒刑、拘役或五百元以下罰金。


司法院資訊處製作；財團法人民間司法改革基金會備份。
